臺灣高等法院民事判決　　　　　　　　　　　　　　九十二年度上字第一一七一號
　　上　訴　人　大慶縫衣機械股份有限公司
　　法定代理人　林寶照
　　訴訟代理人　劉承斌律師
　　被上訴人　　甲○○
　　訴訟代理人　蔡文燦律師
當事人間請求損害賠償事件，上訴人對於中華民國九十二年十月二十一日臺灣桃園地
方法院九十二年度重訴字第六三號第一審判決提起上訴，本院於九十三年八月三日言
詞辯論終結，判決如下：
    主      文
上訴駁回。
第二審訴訟費用由上訴人負擔。
    事實及理由
一、上訴人主張：訴外人謝義雄因與訴外人林寶臨換票而持有如附表所示之支票十四
    紙，並執以向被上訴人借款，被上訴人自知借貸關係存在其與訴外人謝義雄之間
    ，非兩造之間，嗣如附表所示之支票因訴外人謝義雄未履行當初換票約定致遭退
    票，訴外人林寶臨唯恐影響上訴人信用，乃急尋被上訴人以他紙上訴人支票換回
    已退票之支票，並依被上訴人要求加計利息，後訴外人林寶臨仍週轉不靈，乃再
    持其任負責人之訴外人世元縫衣機工業有限公司（下稱世元公司）簽發支票換回
    上訴人支票，並仍加計利息，終因訴外人林寶臨週轉不靈無力支付，從而，訴外
    人林寶臨自始至終均係以票換票，並未與被上訴人有債務承擔之合意，此觀之雙
    方從未就債務承擔之細節討論合意即明，至換票時加計利息及換回其他非上訴人
    支票，係因被上訴人強力要脅，為免影響上訴人信用不得不同意之作法，被上訴
    人明知上訴人並無承擔訴外人謝義雄之借貸債務，且其於第二次換票時，已未持
    有上訴人之票據，竟惡意曲解二次換票行為，仍於民國八十七年十月間，以債務
    承擔之法律關係，起訴請求上訴人給付被上訴人新臺幣（下同）三百九十萬元，
    並捏造借款及持有支票之事實，重複擴大債權金額，以同一事由向二不同法院聲
    請假扣押上訴人之二筆不動產，總計所主張債權高達七百五十萬元，與其實際起
    訴請求之三百餘萬元債權顯不相當，自係利用法律程序惡意侵害上訴人財產權，
    嗣兩造纏訟多年，終於九十一年十二月十五日經最高法院判決駁回被上訴人上訴
    確定，故被上訴人之請求完全不合法。又上訴人於七十年間即向訴外人華南商業
    銀行大同分行（下稱華南銀行）借貸八千餘萬元，約定年利率百分之八，每年續
    約一次，因被上訴人於求償期間假扣押上訴人之不動產，造成訴外人華南銀行認
    為上訴人債信不良而緊縮銀根，且拒絕續約，要求上訴人立即償還借款，復因上
    訴人無法按時清償而查封拍賣上訴人所有之不動產，上訴人迫於無奈乃與訴外人
    華南銀行以分期清償本息及負擔其已支付六十五萬零六十三元執行費之條件和解
    ，上訴人為履行上開和解條件，轉向親友借貸，致需負擔高達年息百分之三十之
    民間高額利率，爰依侵權行為之規定，起訴請求被上訴人賠償上訴人損受損害。
    另雖訴外人華南銀行前於八十五年間即已對上訴人聲請支付命令，但此係因上訴
    人一時週轉失靈致延遲信用狀款項之故，該事件並未影響上訴人債信，此由訴外
    人華南銀行仍繼續借款上訴人，及訴外人華南銀行係於八十八年間因被上訴人對
    上訴人實施假扣押後始聲請執行可得明證。又銀行與借款客戶間為債信關係，借
    款客戶如能正常繳款且無任何遭凍結資產之情形，銀行不致有何強制執行行為，
    本件被上訴人實施假扣押與訴外人華南銀行強制執行間雖相距二年，但因被上訴
    人惡意實施假扣押之故，致訴外人華南銀行懷疑上訴人債信，是此二年來，上訴
    人一直盡力按訴外人華南銀行催款金額繳納本息，但訴外人華南銀行為保障自身
    債權，不僅拒絕續約，並提高還款金額，終至上訴人無法按期如數清償，而遭訴
    外人華南銀行強制執行，是上訴人之損失與被上訴人之假扣押行為自具有相當因
    果關係等情（原審駁回上訴人所為命被上訴人給付五百萬元及其利息之請求，上
    訴人僅就其中一百六十萬元及其利息部分聲明不服）。並聲明：(一)原判決廢棄。
    (二)被上訴人應給付上訴人一百六十萬元及自支付命令送達被上訴人之翌日起至清
    償日止，按年息百分之五計算之利息。(三)願供擔保請准宣告假執行。
二、被上訴人則以：上訴人公司之總經理即訴外人林寶臨，自八十四年四月間起，陸
    續將上訴人之支票交予訴外人謝義雄，委由訴外人謝義雄或其妻謝張春玉持向被
    上訴人借調現金，詎自八十四年九月二十六日開始，上訴人之支票竟先後以存款
    不足為由退票，退票後訴外人謝義雄始告知，其係受訴外人林寶臨之託幫忙調錢
    ，嗣後即由訴外人林寶臨出面處理，並償還部分本金及利息，換回上訴人之支票
    ，惟尚有三百九十萬元之支票遭退票，足令被上訴人相信當初是上訴人交付支票
    而透過訴外人謝義雄向被上訴人借款，再由兩造結算之範圍與當初訴外人謝義雄
    持上訴人為發票人及背書人之支票之範圍及條件完全一致以觀，更足使被上訴人
    相信上訴人確有承擔訴外人謝義雄對被上訴人之借貸債務之意思表示，況本院八
    十八年度上字第一三四八號民事判決亦認上訴人確有承擔訴外人謝義雄之債務而
    判決被上訴人勝訴，是雖被上訴人最終敗訴，但被上訴人假扣押上訴人財產並無
    以故意或過失不法侵害上訴人權利之情形，且上訴人之貸款銀行即訴外人華南銀
    行本於其與上訴人間消費借貸債權依法聲請強制執行，亦非不法行為，上訴人起
    訴主張被上訴人應賠償上開損失，即無理由。又被上訴人係於八十六年十一月間
    對上訴人之不動產實施假扣押，但訴外人林寶臨交付訴外人謝義雄或其妻謝張春
    玉持向被上訴人調借現金之由上訴人所簽發之支票，自八十四年九月二十六日起
    ，即屢遭存款不足為由退票，足見上訴人於被上訴人實施假扣押之前，其資金周
    轉即有困難。另依臺灣士林地方法院八十八年度執字第九二九四號民事執行卷所
    附強制執行聲請狀所示，訴外人華南銀行係以八十五年四月二十五日確定之八十
    五年度促字第三五一號支付命令聲請對上訴人強制執行，其聲請執行之金額，除
    本金外，並包含自八十五年十一月九日起之利息及自八十五年十二月十日起之違
    約金，亦可徵上訴人於被上訴人實施假扣押以前，即已有債信不良情形，故訴外
    人華南銀行對上訴人聲請強制執行，與被上訴人實施假扣押行為間並無任何關連
    ，被上訴人自無侵權行為可言。至上訴人另稱其為清償訴外人華南銀行欠款，轉
    向親友借貸，約定利率為年息百分之三十云云，依其所提證據，尚無足證明為真
    實，且其所主張利息亦與民法規定最高利息有違，則上訴人主張有利息損失，亦
    無足信等語置辯。並聲明：上訴駁回。
三、本院依職權向臺灣士林地方法院調閱八十七年度訴字第一○二九號、本院八十八
    年度上字第一三四八號、九十年度上更(一)字第三○四號、最高法院九十年度台上
    字第二○二九號、九十一年度台上字第二○○五號民事案卷。
四、兩造不爭執之事實：
  (一)上訴人主張訴外人謝義雄於八十四年間持如附表所示支票向被上訴人借款，自八
    十四年九月二十六日起，屢遭以存款不足為由退票，上訴人公司總經理即訴外人
    林寶臨乃以上訴人所簽發之支票加計利息換回已遭退票之支票，因所換得部分支
    票經屆期提示又遭銀行以存款不足為由退票，訴外人林寶臨乃再持由其任負責人
    之訴外人世元公司所簽發之支票三紙，換回先前上訴人所簽發而遭退票之支票，
    嗣世元公司所簽發支票中面額為三百九十萬元之支票一紙又遭退票。被上訴人乃
    於八十六年十一月八日，以上訴人簽發支票向其借款未還為由，向臺灣板橋地方
    法院聲請於三百七十四萬一千三百五十五元範圍，假扣押上訴人所有坐落臺北縣
    林口鄉○○段一三四地號土地全部及坐落該土地上建號六四一號建物全部。嗣於
    於同年十一月十日以同一事由、同樣金額向臺灣士林地方法院聲請假扣押上訴人
    所有坐落臺北市○○區○○段一小段三○一地號、權利範圍萬分之一四二之土地
    及其上建號一六五九號、一六七四號建物，並於八十六年十一月二十七日假扣押
    執行完畢。於八十七年十月三日以兩造間有借貸及債務承擔之法律關係，向臺灣
    士林地方法院起訴請求上訴人給付欠款三百九十萬元，暨自八十五年十一月二十
    日起，按兩造約定利率年息百分之二十計算之遲延利息，經臺灣士林地方法院於
    八十八年八月三日以八十七年度訴字第一○二九號判決被上訴人敗訴，被上訴人
    提起上訴，本院於八十九年三月二十一日以八十八年度上字第一三四八號判決被
    上訴人勝訴，上訴人不服復提起上訴，最高法院則於九十年十一月十五日以九十
    年度台上字第二○二九號判決廢棄發回本院續為審理，再經本院於九十一年六月
    四日以九十年度上更(一)字第三○四號判決駁回被上訴人之上訴，雖經被上訴人提
    起上訴，亦為最高法院於九十一年十月三日以九十一年度台上字第二○○五號裁
    定駁回被上訴人之上訴確定等情，為兩造所不爭執，並有上訴人所提出臺灣士林
    地方法院八十七年度訴字第一○二九號、本院八十八年度上字第一三四八號、九
    十年度上更(一)字第三○四號、最高法院九十年度台上字第二○二九號判決、最高
    法院九十一年度台上字第二○○五號裁定、及被上訴人提出土地登記謄本、臺灣
    板橋地方法院八十六年度裁全實字第三五五二號假扣押裁定、臺灣士林地方法院
    八十六年度裁全字第二○七六號假扣押裁定等影本在卷可稽（見原法院九十一年
    度促字第六九○七四號卷第七至五三頁、原審卷第五七至七四頁、第九六頁、第
    九九頁、第一○二頁），並據本院依職權調閱八十七年度訴字第一○二九號返還
    借款民事案卷全卷核閱屬實，堪信為真實。
  (二)訴外人華南銀行另於八十八年八月十一日以其於八十五年五月二十七日所取得之
    臺灣士林地方法院八十五年度促字第三五一九號、八十七年度促字第一三七九五
    號支付命令為執行名義，向臺灣士林地方法院聲請強制執行，查封上訴人所有坐
    落臺北市○○區○○段一小段三○一、三○一之二六地號土地權利範圍萬分之一
    四二，及其上建號一六五九號、一六七四號建物，嗣訴外人華南銀行以上訴人已
    依約履行為由撤回該強制執行等情，為兩造所不爭執，並有上訴人提出臺灣士林
    地方法院八十八年十二月九日士院仁執夏字第九二九四號函，及訴外人華南銀行
    所提之債權管理部批覆書等件附卷可稽（見原審卷第四四頁、本院卷第七二至八
    ○頁），堪信為真實。
五、上訴人主張被上訴人明知上訴人並無承擔訴外人謝義雄之借貸債務，仍於八十七
    年十月間，以債務承擔之法律關係，起訴請求上訴人給付被上訴人三百九十萬元
    ，並捏造借款及持有支票之事實，重複擴大債權金額，以同一事由向二不同法院
    聲請假扣押上訴人之二筆不動產，總計所主張債權高達七百五十萬元，與其實際
    起訴請求之三百餘萬元債權顯不相當，利用法律程序惡意侵害上訴人財產權，終
    於九十一年十二月十五日經最高法院判決駁回被上訴人上訴，其敗訴確定在案。
    因被上訴人於求償期間假扣押上訴人之不動產，造成訴外人華南銀行認為上訴人
    債信不良而緊縮銀根，且拒絕續約，要求上訴人立即償還借款，復因上訴人無法
    按時清償而查封拍賣上訴人所有之不動產，上訴人迫於無奈乃與訴外人華南銀行
    以分期清償本息及負擔華南銀行已支付六十五萬零六十三元執行費之條件和解，
    上訴人為履行上開和解條件，轉向親友借貸，致需負擔高達年息百分之三十之民
    間高額利率，爰依侵權行為之規定請求被上訴人賠償所受損失云云。被上訴人則
    抗辯前揭支票退票後，即由上訴人法定代理人訴外人林寶臨出面處理，並償還部
    分本金及利息，換回上訴人之支票，足令被上訴人相信當初是上訴人交付支票而
    透過訴外人謝義雄向被上訴人借款，再由兩造結算之範圍與當初訴外人謝義雄持
    上訴人為發票人及背書人之支票之範圍及條件完全一致以觀，更足使被上訴人相
    信上訴人確有承擔訴外人謝義雄對被上訴人之借貸債務之意思表示，況本院八十
    八年度上字第一三四八號民事判決亦認上訴人確有承擔訴外人謝義雄之債務而判
    決被上訴人勝訴，是雖被上訴人最終敗訴，但被上訴人假扣押上訴人財產並無以
    故意或過失不法侵害上訴人權利之情形，且上訴人之貸款銀行即訴外人華南銀行
    本於其與上訴人間消費借貸債權依法聲請強制執行，亦非不法行為，上訴人起訴
    主張被上訴人應賠償上開損失，即無理由，又依臺灣士林地方法院八十八年度執
    字第九二九四號民事執行卷所附強制執行聲請狀所示，訴外人華南銀行係以八十
    五年四月二十五日確定之八十五年度促字第三五一號支付命令聲請對上訴人強制
    執行，亦可徵上訴人於被上訴人實施假扣押以前，即已有債信不良情形，故訴外
    人華南銀行對上訴人聲請強制執行，與被上訴人實施假扣押行為間並無任何關連
    ，被上訴人自無侵權行為可言等語。按因侵權行為所發生之損害賠償請求權，以
    有故意或過失不法侵害於他人權利，或故意以背於善良風俗之方法，加損害於他
    人為成立要件。此觀民法第一百八十四條第一項規定即明。所謂故意係指行為人
    對於構成侵權行為之事實，明知並有意使其發生或預見其發生，而其發生並不違
    背其本意而言。因之故意以聲請法院實施假扣押之手段，侵害他人權利之情形，
    必須行為人對於其聲請假扣押係屬侵權行為之事實，明知並有意使其發生，或預
    見其發生，而其發生並不違背其本意，始足當之（最高法院七十六年度台上字第
    二七二四號判決要旨參照）。次按當事人主張有利於己之事實者，就其事實有舉
    證之責任。其因侵權行為所生之損害賠償請求權，以行為人有故意或過失不法侵
    害他人之權利為成立要件；倘行為人否認有故意或過失，即應由請求人就此利己
    之事實舉證證明；若請求人先不能舉證以證實自己主張之事實為真實，則行為人
    就其抗辯事實即令不能舉證，或所舉證據尚有疵累，亦應駁回請求人之請求。此
    觀民事訴訟法第二百七十七條前段規定及本院十七年上字第九一七號判例即明（
    最高法院九十二年度台上字第一五○五號判決意旨參照）。查：
  (一)被上訴人於八十七年十月三日以兩造間有借貸及債務承擔之法律關係，向臺灣士
    林地方法院起訴請求上訴人給付欠款三百九十萬元，暨自八十五年十一月二十日
    起，按兩造約定利率年息百分之二十計算之遲延利息，經臺灣士林地方法院於八
    十八年八月三日以八十七年度訴字第一○二九號判決被上訴人敗訴，被上訴人提
    起上訴，本院認兩造間之債務承擔法律關係存在而於八十九年三月二十一日以八
    十八年度上字第一三四八號判決被上訴人勝訴，上訴人不服復提起上訴，最高法
    院則於九十年十一月十五日以九十年度台上字第二○二九號判決廢棄發回本院續
    為審理，再經本院於九十一年六月四日以九十年度上更(一)字第三○四號判決駁回
    被上訴人之上訴，雖經被上訴人提起上訴，惟經最高法院於九十一年十月三日以
    九十一年度台上字第二○○五號裁定駁回被上訴人之上訴確定，如前所述，兩造
    就債務承擔法律關係是否存在乙節，自始即互為爭執，而被上訴人於該案所提證
    據證明力之強弱，應尚待法院進行審理，始得其心證，自不得僅憑被上訴人於該
    案遭判決敗訴，即認被上訴人係明知或可得而知其無權利之存在而起訴以侵害上
    訴人之權利，況民事訴訟程序為使被上訴人之債權得受清償之正當方法，亦無背
    於善良風俗方法之可言，上訴人又不能另行舉證證明被上訴人進行訴訟程序於主
    觀上確有故意或過失，則上訴人主張被上訴人明知上訴人並無承擔訴外人謝義雄
    之借貸債務，且其於第二次換票時，已未持有上訴人之票據，竟惡意曲解二次換
    票行為，仍於八十七年十月間，以債務承擔之法律關係，聲請法院假扣押，並起
    訴請求上訴人給付被上訴人三百九十萬元，構成侵權行為云云，即不可採。
  (二)又按查封動產，以其價格足清償強制執行之債權額及債務人應負擔之費用者為限
    ，強制執行法第五十條亦有明文，而依強制執行法第一百十三條之規定，不動產
    之強制執行準用之。是債權人以其對債務人有債權，為保全其債權，聲請法院對
    債務人之財產為假扣押，自應以其債權額之範圍為限。本件被上訴人固於八十六
    年十一月八日、同年月十日，以同一債權分別向不同法院聲請假扣押，並執行在
    案，如前所述，惟上訴人所有坐落臺北縣林口鄉○○段一三四地號土地全部及其
    上建物，經訴外人華南銀行估計價值二千七百八十六萬五千元，而設定到期日為
    一百零六年五月二十四日之第一順位最高限額抵押權三千萬元；坐落臺北市○○
    區○○段一小段三○一地號、權利範圍萬分之一四二之土地及其上建物，亦經訴
    外人華南銀行估計價值四千七百五十萬元，而設定到期日為一百十三年九月二十
    九日之第一順位最高限額抵押權四千七百五十萬元，有華南銀行批覆書及逾期放
    款調查報告表等影本附卷足參（見本院卷第七二至八○頁），復據證人即訴外人
    華南銀行之職員葉玉真於本院到庭證稱：「（上訴人）七十八年開始就有向華南
    銀行借款。貸款金額約一億元左右，：：：」等語（見本院卷第六一頁），是被
    上訴人雖就同一債權額即三百七十四萬一千三百五十五元重複向本案管轄法院即
    臺灣士林地方法院及假扣押標的所在地法院即臺灣板橋地方法院為假扣押之聲請
    暨執行，惟上開二筆不動產既均設定有高額之最高限額抵押權，且與華南銀行所
    估之價值相當，則就前揭不動產登記之資料以觀，前揭不動產於行使抵押權後殘
    值，合計均難認足以滿足被上訴人主張之債權。況當時上訴人對於訴外人華南銀
    行亦負有高達一億元左右之高額債務，已逾前揭抵押權設定之最高金額，故被上
    訴人雖有重複聲請之情，然前揭假扣押所保全之上訴人財產應無逾越其債權額之
    虞，依前揭說明，自難認其有超額假扣押之侵權行為，上訴人主張被上訴人捏造
    借款及持有支票之事實，重複擴大債權金額，以同一事由向二不同法院聲請假扣
    押上訴人之二筆不動產，總計所主張債權高達七百五十萬元，與其實際起訴請求
    之三百餘萬元債權顯不相當，自係利用法律程序惡意侵害上訴人財產權云云，洵
    無足取。
  (三)被上訴人於八十六年十一月八、十日先後聲請法院實施假扣押，並於同年月二十
    七日執行完畢，如前所述，惟上訴人於八十四年十一月起，即發生逾期還款之情
    事，金額合計約一億，經華南銀行進行催討，且不可能與上訴人再行續約，業據
    證人葉玉真證述在卷，並有華南銀行八十四年十一月、同年十二月、八十五年九
    月、同年十月中新發生進口押匯、外銷貸款逾期案調查報告表等六份可稽（本院
    卷第七五至八○頁），華南銀行於八十五年五月二十七日對上訴人等全體借款人
    及保證人業取得確定支付命令，嗣上訴人於八十七年二月間，以八十七年○○一
    號申請書，向華南銀行申請分期攤還，同年二月三日經華南銀行同意上訴人自八
    十七年二月份起，前四年每年清償一千二百萬元，餘欠於第五年清償，惟上訴人
    認為負擔過重，於八十七年五月八日再向華南銀行申請變更攤還計劃，經華南銀
    行同意自八十七年五月起，五年按月攤還本息，前四年每年攤還總額不得低於一
    千零二十萬元，至關於上訴人於前四年內所攤還金額，已繳清全部積欠利息，准
    其申請恢復正常戶，繼續往來乙節，則依華南銀行現行授信作業規定辦理。嗣八
    十八年間，因積欠六個月分期攤還款，經華南銀行於八十八年八月聲請拍賣抵押
    物，上訴人於八十九年九月三十日，以八十九年○○四號申請書，表示願依約履
    行攤還，並補足未攤還部分，申請華南銀行撤回強制執行之聲請。九十一年四月
    二十二日再以九十一年○○○一號申請書，申請自九十一年五月起分期清償，前
    四年每攤還本息八十五萬元，餘欠九十五年五月起清償，有華南銀行批覆書在卷
    可稽（本院卷第七二至七四頁）。是上訴人早於被上訴人聲請法院實施假扣押前
    ，即已因逾期還款，遭華南銀行聲請法院核發支付命令確定在案，在前揭假扣押
    執行後，華南銀行尚同意上訴人之分期攤還計劃，而華南銀行於八十八年八月所
    以聲請法院拍賣抵押物，則係因上訴人逾期分期攤還所致，足見華南銀行聲請法
    院拍賣抵押物與被上訴人之聲請法院實施假扣押，並無關連，且於前揭假扣押後
    ，華南銀行仍多次同意上訴人分期攤還，亦見華南銀行對於上訴人之債信評估，
    未受前揭假扣押實施之影響。是上訴人主張因前揭假扣押之實施，致其未能與華
    南銀行續約，且債信受影響云云，要無可採。
  (四)上訴人另主張其因前揭假扣押，致須向證人洪宏昌借款清償，而受有高額利息之
    損害云云。上訴人係自八十八年至九十二年底止間，向證人洪宏昌借款，迄今尚
    有一千二百萬元未還，固據證人洪宏昌證述在卷，惟參諸被上訴人聲請前揭假扣
    押係於八十六年十一月二十七日執行完畢，而華南銀行係於八十八年八月間，因
    上訴人未依其與華南銀行八十七年五月間之約定分期攤還，而聲請法院拍賣抵押
    物，且距前揭假扣押時間亦已有一年九個月左右，華南銀行於取得對上訴人之確
    定支付命令，及前揭假扣押實施後，仍同意上訴人分期攤還，難認華南銀行因前
    揭假扣押實施，而影響其對上訴人債信之評估，如前所述，則上訴人所以向證人
    洪宏昌借款係因未能履行其與華南銀行分期攤還約定，致華南銀行拍賣抵押物，
    難認與前揭假扣押有何關連。
  (五)上訴人前揭主張，難認與事實相符，復未能舉證證明被上訴人聲請法院實施前揭
    假扣押，合於侵權行為之要件，是上訴人主張被上訴人聲請法院實施假扣押，致
    其債信受影響，而受有損害，依侵權行為之規定，請求被上訴人賠償其損害云云
    ，殊屬無稽。
六、綜上所述，本件上訴人主張被上訴人聲請法院實施假扣押，及以債務承擔之法律
    關係起訴請求返還借款之行為，係利用法律程序惡意侵害上訴人之財產權云云，
    為不足採，被上訴人之抗辯，尚屬可信。是則上訴人執此主張被上訴人應負損害
    賠償責任云云，自屬無據。從而，上訴人主張本於侵權行為之法律關係，請求被
    上訴人給付一百六十萬元及自支付命令送達被上訴人之翌日起至清償日止，按週
    年利率百分之五計算之利息，為無理由，不應准許。其假執行之聲請亦失所附麗
    ，應併予駁回。原審為上訴人敗訴之判決，及駁回其假執行之聲請，理由雖有不
    同，惟結論並無二致，仍應予維持。上訴意旨指摘原判決不當，求予廢棄改判，
    為無理由，應予駁回。
七、本案事證已臻明確，兩造其餘主張、陳述及所提之證據，經審酌後認與判決結果
    不生影響，爰不一一論述，附此敘明。
八、據上論結，本件上訴為無理由，爰依民事訴訟法第四百四十九條第二項、第七十
    八條，判決如主文。
中　　　華　　　民　　　國　　九十三　　年　　　八　　　月　　 十七 　　日
                                  民事第十五庭
                                      審判長法  官  劉  靜  嫻
                                            法  官  李  錦  美
                                            法  官  吳  光  釗
右正本係照原本作成。
如不服本判決，應於收受送達後二十日內向本院提出上訴書狀，其未表明上訴理由者
，應於提出上訴後二十日內向本院補提理由書狀（均須按他造當事人之人數附繕本）
上訴時應提出委任律師或具有律師資格之人之委任狀；委任有律師資格者，另應附具
律師資格證書及釋明委任人與受任人有民事訴訟法第四百六十六條之一第一項但書或
第二項（詳附註）所定關係之釋明文書影本。
中　　　華　　　民　　　國　　九十三　　年　　　八　　　月　　十八　　　日
　　　　　　　　　　　　　　　　　　　　　　書記官  于      誠
附註：
民事訴訟法第四百六十六條之一（第一項、第二項）：
對於第二審判決上訴，上訴人應委任律師為訴訟代理人。但上訴人或其他法定代理人
具有律師資格者，不在此限。
上訴人之配偶、三親等內之血親、二親等內之姻親，或上訴人為法人、中央或地方機
關時，其所屬專任人員具有律師資格並經法院認為適當者，亦得為第三審訴訟代理人
。
 附表：
┌───┬───────┬───────┬────────┬───────┐
│編 號 │ 付   款   人 │ 發   票    人│ 金           額│ 發   票  日  │
├───┼───────┼───────┼────────┼───────┤
│ 一   │ 華南商業銀行 │ 大慶縫衣機械 │ 一八七八○○元 │八十四年十月十│
│      │ 大同分行     │ 股份有限公司 │                │七日          │
├───┼───────┼───────┼────────┼───────┤
│ 二   │  同右        │   同右       │   八四○○○元 │八十四年十月十│
│      │              │              │                │七日          │
├───┼───────┼───────┼────────┼───────┤
│ 三   │ 彰化商業銀行 │   同右       │ 四○○○○○元 │八十四年十月二│
│      │ 大同分行     │              │                │十日          │
├───┼───────┼───────┼────────┼───────┤
│ 四   │ 第一商業銀行 │   同右       │ 三二○○○○元 │八十四年十月二│
│      │ 中崙分行     │              │                │十五日　　　　│
├───┼───────┼───────┼────────┼───────┤
│ 五   │ 華南商業銀行 │   同右       │ 三一五四○○元 │八十四年十一月│
│      │              │              │                │二十二日      │
├───┼───────┼───────┼────────┼───────┤
│ 六   │ 台灣土地銀行 │ 周黃月娥     │ 三一五○○○元 │八十四年十一月│
│      │ 中和分行     │              │                │二十五日　　　│
├───┼───────┼───────┼────────┼───────┤
│ 七   │ 華南商業銀行 │ 大慶縫衣機械 │ 三九二五○○元 │八十四年十一月│
│      │ 大同分行     │ 股份有限公司 │                │十二日　　　　│
├───┼───────┼───────┼────────┼───────┤
│ 八   │   同右       │   同右       │ 三五七五○○元 │八十四年十一月│
│      │              │              │                │十七日        │
├───┼───────┼───────┼────────┼───────┤
│ 九   │ 華南商業銀行 │ 顧安貿易有限 │ 三五六○○○元 │八十四年十一月│
│      │ 華江分行     │ 公司         │                │二十日        │
├───┼───────┼───────┼────────┼───────┤
│ 十   │ 華南商業銀行 │ 伊舜企業有限 │ 二六一二四七元 │八十四年九月三│
│      │ 中和分行     │ 公司         │                │十日          │
│　　　│ 南勢角辦事處 │ 　 　　　　　│                │　　　　　　　│
├───┼───────┼───────┼────────┼───────┤
│ 十一 │ 華南商業銀行 │大慶縫衣機械  │ 三九五六○○元 │八十四年九月二│
│ 　　 │ 大同分行　　 │股份有限公司　│　　　　　　　　│十六日　　　　│
├───┼───────┼───────┼────────┼───────┤
│ 十二 │ 中國信託商業 │　 同右　　　 │ 一五○○○○元 │八十五年一月十│
│ 　　 │ 銀行儲蓄部　 │　　　　　　　│　　　　　　　　│五日　  　　　│
├───┼───────┼───────┼────────┼───────┤
│ 十三 │ 華南商業銀行 │　 同右　　　 │ 一五○○○○元 │八十四年十月二│
│ 　　 │ 大同分行　 　│　　　　　　　│　　　　　　　　│十日　　　　　│
├───┼───────┼───────┼────────┼───────┤
│ 十四 │　 同右　　　 │　 同右　　　 │ 一三五○○○元 │八十四年十月二│
│ 　　 │              │              │                │十日          │
└───┴───────┴───────┴────────┴───────┘
